【裁判字號】    99,易,328
【裁判日期】    990827
【裁判案由】    毒品危害防制條例
【裁判全文】
臺灣宜蘭地方法院刑事判決              99年度易字第328號
公  訴  人  臺灣宜蘭地方法院檢察署檢察官
被      告  甲○○
上列被告因違反毒品危害防制條例案件，經檢察官提起公訴（99
年度毒偵字第256號），本院判決如下：
    主  文
甲○○施用第二級毒品，處有期徒刑貳月，如易科罰金，以新台
幣壹仟元折算壹日。
    犯 罪 事 實
一、甲○○前因施用毒品案件，經依本院裁定送觀察、勒戒後，
    認無繼續施用毒品傾向，於民國98年12月25日執行完畢，並
    經臺灣宜蘭地方法院檢察署檢察官以98年度毒偵字第679號
    為不起訴處分確定。詎仍不知悛悔，竟基於施用第二級毒品
    甲基安非他命之犯意，於99年2月8日凌晨某時許，在宜蘭縣
    羅東鎮○○路○段5號4樓，以將甲基安非他命置入玻璃球內
    燒烤之方式，施用第二級毒品甲基安非他命1次。嗣於99年2
    月8日下午1時50分許經警持搜索票，在上開地址為警查獲。
    經採尿送驗結果，呈毒品安非他命類安非他命及甲基安非他
    命陽性反應。
二、案經宜蘭縣政府警察局報請台灣宜蘭地方法院檢察署檢察官
    偵查起訴。
    理  由
一、被告甲○○矢口否認上揭犯行，辯稱：伊只有吸食K他命，
    沒有吸食安非他命，伊跟同室之3個女生林欣潔、陳佩菁、
    高翠梵在一起吸到的，她們安非他命吃的很重云云。經查：
（一）被告於99年2月8日下午4時30分經警採尿送驗結果，呈甲
      基安非他命陽性反應，有慈濟大學濫用藥物檢驗中心檢驗
      總表及嫌犯尿液送驗姓名編號對照表、毒品犯罪嫌疑人尿
      液採驗作業管制紀錄表各1份附卷可稽。
（二）被告自承於99年2月8日凌晨某時，在宜蘭縣羅東鎮○○路
      ○段5號4樓，與林欣潔、陳佩菁、高翠梵共處一室，該3人
      斯時均在施用第二級毒品甲基安非他命等語明確。又就同
      一室之人，若有人施用毒品，其他未施用者之尿液經檢驗
      是否會呈嗎啡、安非他命陽性反應之事項，行政院衛生署
      管制藥品管理局於95年9月6日管檢字第0950009926號函釋
      說明：「...依常理判斷，若與吸食第二級毒品安非他命
      或甲基安非他命者同處一室，其吸入二手煙或蒸汽之影響
      程度，與空間大小、密閉性、吸入之濃度多寡及吸入時間
      長短等因素有關，依個案而異，其濃度亦應遠低於同處一
      室之施用者。」依此觀之，本件被告尿液之安非他命檢驗
      濃度為875ng/ml，甲基安非他命檢驗濃度更高達
      7050ng/ml，皆超出檢驗標準之500ng/ml，甲基安非他命
      更超出檢驗標準之500ng/ml之14倍有餘。倘非被告存心且
      長時間吸入安非他命及甲基安非他命二手煙，僅因一時不
      小心吸到二手煙，當不致使其尿液呈上述濃度之毒品陽性
      反應，是被告前開辯解實不足採。
（三）又被告曾因毒品案件，經依本院裁定送觀察、勒戒後，認
      無繼續施用毒品傾向，於98年12月25日執行完畢，並經臺
      灣宜蘭地方法院檢察署檢察官以98年度毒偵字第679號為
      不起訴處分確定，有不起訴處分書及台灣高等法院被告前
      案紀錄表在卷足憑。事證明確，被告犯行應堪認定。
二、按觀察勒戒執行完畢釋放後，5年內再犯毒品危害防制條例
    第10條之罪者，檢察官應依法追訴，毒品危害防制條例第23
    條第2項定有明文。被告於觀察勒戒執行完畢後5年內已犯本
    件施用毒品之罪，自應依法追訴處罰。核其所為，係犯毒品
    危害防制條例第10條第2項施用第二級毒品罪。爰審酌被告
    犯罪之動機係出於抵癮、其所為為自傷行為，其行為對社會
    所生之損害及本件施用情節非重，及犯後審理中坦承部分犯
    行之態度等一切情狀，量處如主文所示之刑，並諭知易科罰
    金之折算標準。
據上論斷，應依刑事訴訟法第284條之1、第299條第1項前段，毒
品危害防制條例第10條第2項，刑法第11條、第41條第1項前段判
決如主文。
本案經檢察官張立言到庭執行職務。
中    華    民    國    99    年    8     月    27    日
                  刑事第三庭  法  官  謝佩玲
以上正本證明與原本無異。
如不服本判決應於收受本判決後10日內向本院提出上訴書狀，並
應敘述具體理由。若未敘述理由者，應於上訴期間屆滿後20日內
向本院補提理由書狀（均須按他造當事人之人數附繕本）。
                              書記官  李玉雲
中    華    民    國    99    年    8     月    27    日
附錄本案論罪科刑法條全文：
毒品危害防制條例第10條第2項
施用第二級毒品者，處3年以下有期徒刑。

司法院資訊處製作；財團法人民間司法改革基金會備份。
